臺灣桃園地方法院交通事件裁定　　100年度交聲字第107號
原處分機關　交通部公路總局新竹區監理所中壢監理站
異　議　人　劉李蘭妹
上列受處分人因違反道路交通管理處罰條例案件，對於交通部公
路總局新竹區監理所中壢監理站中華民國100年01月28日所為之
處分（原處分案號：壢監裁字第裁53–DB0000000 號），聲明異
議，本院裁定如下：
    主  文
異議駁回。
    理  由
一、原處分意旨略以：桃園縣政府警察局龍潭分局石門派出所警
    員陳宗賢查獲受處分人所有RH8-121 號普通輕型機車，於民
    國99年11月7 日14時43分許，行經桃園縣龍潭鄉○○路與雙
    連街口闖紅燈，經桃園縣政府警察局龍潭分局警員當場拍照
    採證後，填製桃警局交字第DB0000000 號通知單舉發違反道
    路交通管理事件通知單逕行舉發，限於99年12月13日前繳納
    罰鍰或提出申訴，嗣異議人於應到案日期前（即99年12月10
    日）提出申訴，經原處分機關即交通部公路總局新竹區監理
    所認異議人確有前揭違規情事，乃依道路交通管理處罰條例
    第53條第1 項、第63條第1 項第3 款、第85條第1 項、違反
    道路交通管理事件統一裁罰基準表及道路交通管理處罰條例
    第63條第1 項第3 款之規定，於98年10月27日以壢監裁罰字
    第裁53-DB0000000號裁決書，裁處異議人罰鍰新臺幣（下同
    ）1,800 元，並記違規點數3 點等語。
二、異議意旨略以：遇有紅燈路口時眾車皆前行，惟我被舉發，
    深感不服，闖紅燈為一連續行為，遇有交通號誌之路口，若
    車輛行經號誌為「綠燈轉紅燈」之路口，舉發違規應以『錄
    影』之連續畫面還原事實，警察僅以幾張相片實難令信服，
    原處分機關未予詳察，逕予裁罰，異議人實難甘服，為此提
    起聲明異議，請求撤銷原處分改以不罰等語。
三、按汽車駕駛人，行經有燈光號誌管制之交岔路口闖紅燈者，
    處1,800 元以上5,400 元以下罰鍰；道路交通管理處罰條例
    第53條第1 項、第60條第1 項分別定有明文。而道路交通管
    理處罰條例所稱之汽車，包括機器腳踏車，同條例第3 條第
    8 款、第53條第1 項、第63條第1 項第3 款、道路交通標誌
    標線號誌設置規則第206 條第5 款第1 目分別定有明文。又
    汽車駕駛人有第53條情形者，各記違規點數3 點、1 點，道
    路交通管理處罰條例第63條第1 項第3 款、第1 款亦有明定
    。
四、本件異議人並不否認其有於上開時、地，騎乘上開車輛之行
    為，惟矢口否認其有何違反道路交通管理處罰條例行為，並
    以前詞置辯。經查：
  (一)異議人確有於上開時間，騎乘前揭車號之普通輕型機車，行
    經桃園縣龍潭鄉○○○街口，在該地點之號誌為紅燈時，持
    續前行通過路段之停止線，並持續直行後右轉之事實，此為
    異議人於其聲明異議狀書面自承，復有舉發違反道路交通管
    理事件通知單1 紙、舉發照片3 幀在卷可稽。而依本件舉發
    違規採證照片內容觀之，第2張舉發照片顯示，系爭車輛於
    100 年11月7 日下午14時43分，沿桃園縣龍潭鄉○○路行駛
    與雙連路路之交岔路口時，在該交叉路口之交通號誌已轉換
    紅燈時，系爭車輛之前車輪已超越停止線被拍攝第2 張照片
    ，惟仍未煞停繼續前行，攝得之第3 張照片，系爭車輛繼續
    直行而未見有右轉彎之動作。揆諸前開法條說明，汽車駕駛
    人遇有圓形紅燈亮起，依法本應停止於停止線後方，不得超
    越停止線或進入路口，惟異議人之車輛於紅燈亮起後，不但
    未停止於停止線前，而是繼續越過停止線前行，而異議人並
    無完全停止之意思，而是繼續向前行駛，是以異議人駕車行
    經有燈光號誌管制之交岔路口闖紅燈之交通違規行為，要堪
    認定。
  (二)異議人另辯稱：在同一時間尚有其他車輛越過上揭路口云云
    。惟按行政行為，非有正當理由，不得為差別待遇，行政程
    序法第6 條定有明文，此即行政法上之平等原則。然行政機
    關若怠於行使權限，致使人民因個案違法狀態未排除而獲得
    利益時，該利益並非法律所應保護之利益，因此其他人民不
    能要求行政機關比照該違法案例授予利益，亦即人民不得主
    張「不法之平等」（最高行政法院92年度判字第275 號判決
    可資參照）。基此，縱異議人前開所言屬實，而執行警員竟
    未予以舉發，本係屬另一問題，顯與異議人本件交通違規一
    事無涉，尚不得僅憑以另有他人違規而未予舉發一情據此主
    張不法之平等，是異議人此部分辯解，洵難資為對於異議人
    有利之認定。綜據上證，異議人於上揭時地確駕駛車號RH8-
    121 號普通輕型機車而有上開闖紅燈之違規事實，洵堪認定
    。
五、綜上所述，異議人所駕駛之系爭車輛確有於上揭時、地，行
    經有燈光號誌管制之交岔路口闖紅燈之違規行為，堪以認定
    。從而，原處分機關依道路交通管理處罰條例第53條第1 項
    、第63條第1 項之規定，裁處異議人罰鍰1,800 元，並記違
    規點數3 點，核無不當，異議人前開所辯及其理由，均無足
    採。本件聲明異議為無理由，應予駁回。
六、據上論斷，應依道路交通事件處理辦法第18條，裁定如主文
    。
中    華    民    國   100    年    2     月    18    日
                    交通法庭    法  官  黃鏡芳
以上正本證明與原本無異。
如不服本裁定，應於裁定送達後5 日內向本院提出抗告狀。
                                書記官  劉家蕙
中    華    民    國   100    年    2     月    23    日